臺灣新竹地方法院刑事判決
111年度金訴字第341號
公  訴  人  臺灣新竹地方檢察署檢察官
被      告  梁君哲




上列被告因違反洗錢防制法等案件，經檢察官提起公訴（111年
度偵緝字第266號），於本院準備程序進行中，被告就被訴事實
為有罪之陳述，經合議庭裁定由受命法官獨任進行簡式審判程序
，判決如下：
    主     文
梁君哲犯如附表編號1至3「主文及宣告刑」欄所示之罪，各處如
附表編號1至3「主文及宣告刑」欄所示之刑，應執行有期徒刑壹
 年陸月。未扣案犯罪所得新臺幣參仟元沒收，於全部或一部不
能沒收或不宜執行沒收時，追徵其價額。
    事實及理由
一、本件犯罪事實及證據除引用檢察官起訴書之記載（如附件）
    。另補充如下：
　㈠事實部分：
　　1.如附件起訴書犯罪事實欄一第1行至第3行「梁君哲曾因施
      用毒品案件，分別經法院判處有期徒刑7月、5月、6月、8
      月、6月確定，嗣經合併定應執行有期徒刑為2年2月，於
      民國108年6月28日執行完畢出監。」之記載應予刪除。
　　2.如附件起訴書犯罪事實欄一第3行至第4行「…梁君哲自109
      年3月間，加入綽號「估幾歌」、「超好運」、「改過自
      信」等」之記載應補充更正為「梁君哲自民國109年3月15
      日，加入綽號「估幾歌」、「超好運」、「改過自信」及
      楊尚坤（應另案由檢察官偵辦）等」。
　　3.如附件起訴書犯罪事實欄一第14行至第15行「其所屬詐騙
      集團，以此方式隱匿上開犯罪所得，並獲得報酬新臺幣8,
      000元。經警據報後循線追查，始查悉上情。」之記載應
      補充更正為「其所屬詐騙集團，藉此製造金流斷點，以掩
      飾及隱匿詐欺所得財物之來源、去向及所在，並獲得報酬
      新臺幣3,000元。經警據報後循線追查，始查悉上情。」
      。
　㈡證據部分：
　　1.被告梁君哲於本院準備程序及審理時之自白（見本院卷第
      63頁、第69頁）
二、論罪科刑
  ㈠按組織犯罪防制條例第2條第1項「本條例所稱犯罪組織，指3
    人以上，以實施強暴、脅迫、詐欺、恐嚇為手段或最重本刑
    逾5年有期徒刑之罪，所組成具有持續性或牟利性之有結構
    性組織」，藉由防制組織型態之犯罪活動為手段，以達成維
    護社會秩序、保障人民權益之目的，乃於該條例第3條第1項
    前段與後段，分別對於「發起、主持、操縱、指揮」及「參
    與」犯罪組織者，依其情節不同而為處遇，行為人雖有其中
    一行為（如參與），不問其有否實施各該手段（如詐欺）之
    罪，均成立本罪。查本案詐欺集團成員除被告梁君哲、共犯
    楊尚坤、綽號「估幾歌」、「超好運」、「改過自信」及姓
    名年籍不詳之詐欺集團成員等人，是該集團至少為三人以上
    無訛。而本案詐欺集團自109年3月某日起開始運作，係以向
    民眾詐取財物為目的，組織縝密，分工精細，自須投入相當
    之成本、時間，非為立即實施犯罪而隨意組成，足認本案之
    詐欺集團，屬三人以上，以實施詐術為手段，所組成具有持
    續性及牟利性之有結構性組織，核與組織犯罪防制條例第2
    條所定「犯罪組織」之構成要件相符。故被告梁君哲於109
    年3月15日加入前揭具有持續性及牟利性之結構性詐欺犯罪
    組織，並依綽號「超好運」之指示，擔任「車手」之工作，
    是被告梁君哲此部分參與犯罪組織構成要件該當。
　㈡次按洗錢防制法業於105 年12月28日修正公布，並於106 年6
    月28日生效施行（下稱新法）。修正前該法（下稱舊法）第
    1 條揭櫫之立法目的為「防制洗錢，追查重大犯罪」，而本
    次修法後修正為「為防制洗錢，打擊犯罪，健全防制洗錢體
    系，穩定金融秩序，促進金流之透明，強化國際合作」，其
    立法目的及保護法益，已自單純國家對重大（特定）犯罪之
    追訴及處罰，擴增至防制洗錢體系之健全、金融秩序之穩定
    及透明金流軌跡之建置。至於洗錢犯罪本質在於影響合法資
    本市場並阻撓偵查，且洗錢之行為包含處置（即將犯罪所得
    直接予以處理）、多層化（即為使偵查機關難以追查金流狀
    況，以迂迴層轉、化整為零之多層化包裝方式，掩飾或隱匿
    特定犯罪所得）及整合（即收受、持有或使用他人犯罪所得
    ，使該犯罪所得披上合法之外衣，回歸正常金融體系）等各
    階段行為，其模式不祗一端，故為澈底打擊洗錢犯罪，新法
    乃參照相關國際標準建議及公約之洗錢行為定義，將洗錢行
    為之處置、多層化及整合等各階段，全部納為洗錢行為，而
    於新法第2 條規定：「本法所稱洗錢，指下列行為：一、意
    圖掩飾或隱匿特定犯罪所得來源，或使他人逃避刑事追訴，
    而移轉或變更特定犯罪所得。二、掩飾或隱匿特定犯罪所得
    之本質、來源、去向、所在、所有權、處分權或其他權益者
    。三、收受、持有或使用他人之特定犯罪所得。」以求與國
    際規範接軌。從而，行為人對於特定犯罪所得，基於洗錢之
    犯意，參與整體洗錢過程中任一環節之處置、分層化或整合
    行為，致生新法所保護法益之危險者，即應屬新法所欲禁絕
    之洗錢行為，至該行為是否已使特定犯罪所得轉換成合法來
    源之財產，則非所問。而上開第1 款之洗錢行為，祗以有掩
    飾或隱匿特定犯罪所得來源之意圖，與「移轉」或「變更」
    特定犯罪所得之行為，即為已足，不以有掩飾或隱匿特定犯
    罪所得來源之行為為必要。所稱「移轉特定犯罪所得」，係
    指將刑事不法所得移轉予他人，以達成隱匿效果而言；所謂
    「變更特定犯罪所得」，乃指將刑事不法所得之原有法律或
    事實上存在狀態予以變更而達成隱匿效果。至所意圖隱匿者
    究為自己、共同正犯或他人之特定犯罪所得來源，皆非所問
    。又上述第2 款之洗錢類型，固多以迂迴曲折之方式輾轉為
    之，但不以透過多層之交易活動為限，且掩飾或隱匿之管道
    是否為共同正犯或其他第三人，亦可不問。因而過往實務見
    解認為，行為人對犯特定犯罪所得之財物或利益作直接使用
    或消費之處分行為，或僅將自己犯罪所得財物交予其他共同
    正犯，祗屬犯罪後處分或移轉贓物之行為，非本條例所規範
    之洗錢行為，已與新法所規定之洗錢態樣有所扞格。蓋行為
    人如意圖掩飾或隱匿特定犯罪所得來源，而將特定犯罪所得
    直接消費處分，或移轉交予其他共同正犯予以隱匿，甚或交
    由共同正犯以虛假交易外觀掩飾不法金流移動，依新法規定
    ，皆已侵害新法之保護法益，係屬新法第2 條第1 或2 款之
    洗錢行為，尚難單純以不罰之犯罪後處分贓物行為視之（最
    高法院108 年度台上字第3993號判決意旨參照）。查本案被
    告梁君哲、共犯楊尚坤、綽號「估幾歌」、「超好運」、「
    改過自信」及姓名年籍不詳之詐欺集團成員等人，先由某不
    詳詐欺集團成員對起訴書附表一所示之被害人施以詐術致其
    陷於錯誤將款項利用ATM自動櫃員機或網路銀行匯款至起訴
    書附表一所示之帳戶內，再由「超好運」以易信通訊軟體，
    通知被告梁君哲前往起訴書附表二所示之金融機構或金融機
    構提款機提領詐欺贓款，再交由共犯楊尚坤，並由共犯楊尚
    坤轉交詐欺集團上游，以此方式將使司法機關難以溯源追查
    犯罪所得之蹤跡與後續犯罪所得持有者，自已製造金流斷點
    。
　㈢核被告梁君哲如附表編號2所為，係犯刑法第339條之4第1項
    第2款之三人以上共同詐欺取財罪、洗錢防制法第14條第1項
    之洗錢罪、組織犯罪防制條例第3條第1 項後段之參與犯罪
    組織罪；如附表編號1、3所為，均係犯刑法第339條之4第1
    項第2款之三人以上共同詐欺取財罪及洗錢防制法第14條第1
    項之洗錢罪。被告梁君哲、共犯楊尚坤、綽號「估幾歌」、
    「超好運」、「改過自信」及其他姓名年籍不詳之詐欺集團
    成員就附表編號1至編號3所為犯行間，有犯意聯絡及行為分
    擔，均為共同正犯。被告梁君哲、共犯楊尚坤、綽號「估幾
    歌」、「超好運」、「改過自信」所屬其他詐欺集團成員就
    附表編號1至3所示被害人，於密接之時間內，分工由集團不
    詳成員以電話接連對各該同一被害人施行詐術，各該同一被
    害人先後多次匯款入人頭帳戶，再由被告梁君哲將被害人匯
    入之款項提領，各係侵害各該被害人之同一被害法益，就同
    一被害人之犯罪事實而言，該數個犯罪行為之獨立性極為薄
    弱，依一般社會健全觀念，在時間差距上，難以強行分開，
    在刑法評價上，以視為數個舉動之接續施行，包括評價為法
    律上一行為，屬接續犯，是對同一被害人於密接時地內之所
    為數次犯行，各應僅論以一罪。
　㈣又行為人於參與犯罪組織之繼續中，先後加重詐欺數人財物
    ，因行為人僅為一參與組織行為，侵害一社會法益，應僅就
    首次犯行論以參與犯罪組織罪及加重詐欺罪之想像競合犯，
    而其後之犯行，乃為其參與組織之繼續行為，為避免重複評
    價，當無從將一參與犯罪組織行為割裂再另論一參與犯罪組
    織罪，而與其後所犯加重詐欺罪從一重論處之餘地（最高法
    院107年度台上字第1066號判決意旨參照）。本於同一法理
    ，本案被告梁君哲附表編號2所犯參與犯罪組織罪應與渠等
    參與本案犯罪組織後所犯首次即起訴書附表編號2所示之三
    人以上共同詐欺取財及洗錢之犯行，為想像競合犯，應從一
    重三人以上共同詐欺取財罪處斷；另被告梁君哲就附表編號
    1、3所示犯行，均係以一行為同時觸犯刑法第339條之4第1
    項第2款之三人以上共同詐欺取財罪及洗錢防制法第14條第1
    項之洗錢罪，為想像競合犯，應分別從一重三人以上共同詐
    欺取財罪處斷。又被告梁君哲就附表編號1至3所示各罪間，
    造成不同被害人財產法益受損，犯意各別，行為互殊，應予
    分論併罰。
　㈤又按想像競合犯之處斷刑，本質上係「刑之合併」。其所謂
    從一重處斷，乃將想像競合犯組成之評價上數罪，合併為科
    刑一罪，其所對應之刑罰，亦合併其評價上數罪之數法定刑
    ，而為一個處斷刑。易言之，想像競合犯侵害數法益者皆成
    立犯罪，論罪時必須輕、重罪併舉論述，同時宣告所犯各罪
    名，包括各罪有無加重、減免其刑之情形，亦應說明論列，
    量刑時併衡酌輕罪部分量刑事由，評價始為充足，然後依刑
    法第55條前段規定「從一重處斷」，非謂對於其餘各罪可置
    而不論。因此，法院決定處斷刑時，雖以其中最重罪名之法
    定刑，做為裁量之準據，惟於裁量其輕重時，仍應將輕罪合
    併評價在內，最高法院108年度台上字第4405號判決意旨亦
    同。查被告梁君哲於偵查中及本院審理時均自白參與犯罪組
    織及一般洗錢犯行，依組織犯罪防制條例第8條第1項、洗錢
    防制法第16條第2項之規定，原應減輕其刑，惟被告梁君哲
    所犯參與犯罪組織罪及一般洗錢罪，均屬想像競合犯其中之
    輕罪，被告梁君哲就本案犯行均各係從一重之三人以上共同
    詐欺取財罪，就被告梁君哲此部分想像競合輕罪應減刑部分
    ，依上開說明，由本院於後述依刑法第57條量刑時一併衡酌
    該部分減輕其刑事由，附此說明。
　㈥至起訴意旨雖以被告梁君哲有起訴書所載之前案紀錄，請求
    本院就被告梁君哲部分論以累犯，然依最高法院110年度台
    上大字第5660號裁定意旨，本院尚無從認定被告梁君哲構成
    累犯，而依刑法第47條第1項之規定加重其刑，附此敘明。
　㈦爰以行為人責任為基礎，審酌被告前有多次竊盜、偽造文書
    及施用毒品之前科，有臺灣高等法院被告前案紀錄表1份在
    卷可參，足徵其素行非佳，竟不思循正當途徑賺取所需，本
    次又加入詐騙集團擔任車手，擔任提款之工作，造成他人之
    財產損失，顯然漠視他人財產權，且更製造金流之斷點，影
    響財產交易秩序，徒增檢警機關追查集團上游成員真實身分
    之難度，犯罪所生危害非輕，所為實屬不該，惟念被告犯後
    於本院審理時坦承犯行，態度尚可，並考量其犯罪動機、手
    段、於本案詐欺集團之分工及參與情節、所得利益、未與被
    害人洽談和解及參與犯罪組織與洗錢部分，均分別符合組織
    犯罪防制條例第8條第1項後段及洗錢防制法第16條第2項減
    刑要件等情，兼衡被告梁君哲自述國小畢業之智識程度、入
    戒治處所戒治前，以打零工維生，日薪新臺幣（下同）1,20
    0元，尚有父親待其扶養之生活狀況（見本院卷第69頁）等
    一切情狀，分別量處如主文所示之刑，並定其應執行之刑，
    以示懲儆。至被告梁君哲所為，雖構成組織犯罪第3條第1 
    項後段之參與犯罪組織罪，本應依同條例第3條第3項之規定
    ，並參酌最高法院108年度台上大字第2306號裁定意旨，審
    酌是否對被告梁君哲宣告強制工作，然同條例第3條第3項宣
    告強制工作之規定，業據司法院釋字第812號解釋宣告違憲
    失效，是本院自毋庸審酌是否依該條例第3條第3項對被告梁
    君哲宣告強制工作，附此敘明。
三、沒收：
　㈠按犯罪所得，屬於犯罪行為人者，沒收之，前二項之沒收，
    於全部或一部不能沒收或不宜執行沒收時，追徵其價額，刑
    法第38條之1 第1 項及第3 項分別定有明文。又二人以上共
    同犯罪，關於犯罪所得之沒收、追徵，倘個別成員並無犯罪
    所得，且與其他成員對於所得亦無事實上之共同處分權時，
    同無「利得」可資剝奪，特別在集團性或重大經濟、貪污犯
    罪，不法利得龐大，一概採取絕對連帶沒收、追徵，對未受
    利得之共同正犯顯失公平；亦即有關共同正犯犯罪所得之沒
    收、追徵，應視具體個案之實際情形而為認定，倘若共同正
    犯各成員內部間，對於不法利得分配明確時，固應依各人實
    際分配之所得，予以宣告沒收；然若共同正犯成員對不法所
    得並無處分權限，其他成員亦無事實上之共同處分權限者，
    自不對該特定成員諭知沒收，惟共同正犯各成員對於不法利
    得享有共同處分權限時，仍應負共同被沒收之責（最高法院
    108 年度台上字第3550號刑事判決意旨參照）。
　㈡查被告梁君哲於審理時，就其擔任「車手」之工作，總共獲
    取報酬3,000元乙節，業經被告梁君哲供承不諱（見本院卷
    第69頁），為其犯罪所得，爰依刑法第38條之1第1項前段、
    第3項之規定沒收，並於全部或一部不能沒收或不宜執行沒
    收時，追徵其價額。
據上論斷，應依刑事訴訟法第273條之1第1項、第299條第1項前
段、第310條之2、第454條，判決如主文。
本案經檢察官翁貫育提起公訴，經檢察官孫立婷到庭執行職務。
中    華    民    國   111    年    9    月     5     日
                  刑事第五庭  法　官　華澹寧
以上正本證明與原本無異。　　　　　　　　　
如不服本判決應於收受判決後20日內向本院提出上訴書狀，並應
敘述具體理由。其未敘述上訴理由者，應於上訴期間屆滿後20日
內向本院補提理由書(均須按他造當事人之人數附繕本)「切勿逕
送上級法院」。
中    華    民    國   111    年    9    月     5     日
                              書記官  吳羽君
附錄本案論罪科刑法條：
洗錢防制法第2條
本法所稱洗錢，指下列行為：
一、意圖掩飾或隱匿特定犯罪所得來源，或使他人逃避刑事追訴
    ，而移轉或變更特定犯罪所得。
二、掩飾或隱匿特定犯罪所得之本質、來源、去向、所在、所有
    權、處分權或其他權益者。
三、收受、持有或使用他人之特定犯罪所得。
洗錢防制法第14條第1項
有第二條各款所列洗錢行為者，處 7 年以下有期徒刑，併科新
臺幣 5 百萬元以下罰金。　
組織犯罪防制條例第3條第1項
發起、主持、操縱或指揮犯罪組織者，處 3 年以上 10 年以下
有期徒刑，得併科新臺幣 1 億元以下罰金；參與者，處 6 月以
上 5 年以下有期徒刑，得併科新臺幣 1 千萬元以下罰金。但參
與情節輕微者，得減輕或免除其刑。

刑法第339條之4第1項第2款
犯第339條詐欺罪而有下列情形之一者，處 1 年以上 7 年以
下有期徒刑，得併科1 百萬元以下罰金：
二、三人以上共同犯之。
　　
附表：　　　　　　　　　　　　　　　　　　　　　　　　
編號 被害人 主文及宣告刑 備註 1 丁翊涵 梁君哲犯三人以上共同詐欺取財罪，處有期徒刑壹年參月。 起訴書附表編號1 2 陳琪鑫 梁君哲犯三人以上共同詐欺取財罪，處有期徒刑壹年參月。 起訴書附表編號2 3 劉建元 梁君哲犯三人以上共同詐欺取財罪，處有期徒刑壹年參月。 起訴書附表編號3 

（附件）
臺灣新竹地方檢察署檢察官起訴書
                                    111年度偵緝字第266號
　　被　　　告　梁君哲　
上列被告因詐欺等案件，已經偵查終結，認應提起公訴，茲將犯
罪事實及證據並所犯法條分敘如下：
　　　　犯罪事實
一、梁君哲曾因施用毒品案件，分別經法院判處有期徒刑7月、5
    月、6月、8月、6月確定，嗣經合併定應執行有期徒刑為2年
    2月，於民國108年6月28日執行完畢出監。梁君哲自109年3
    月間，加入綽號「估幾歌」、「超好運」、「改過自信」等
    人所屬詐騙集團，自斯時起繼續參與上開3人以上，以實施
    詐術為手段所組成具有持續性、牟利性及有結構性之詐欺犯
    罪組織，負責擔任車手向被害人收取詐騙款項工作。梁君哲
    參與本案詐欺集團後，遂共同基於意圖為自己不法所有之三
    人以上為詐欺取財及洗錢之犯意聯絡，先由該集團不詳成員
    如附表所示時間撥打電話予如附表所示之人，佯稱渠等網路
    購物付款設定錯誤云云，致如附表所示之人陷於錯誤，將附
    表所示金額匯入如附表所示之人頭帳戶內，梁君哲則於附表
    所示時、地，自人頭帳戶提領如附表所示之金額，再轉交予
    其所屬詐騙集團，以此方式隱匿上開犯罪所得，並獲得報酬
    新臺幣8,000元。經警據報後循線追查，始查悉上情。
二、案經丁翊涵、陳琪鑫、劉建元訴由新竹市警察局第三分局報
    告偵辦。
        證據並所犯法條
一、訊據被告梁君哲就上開犯罪事實坦承不諱，核與告訴人丁翊
    涵、陳琪鑫、劉建元於警詢中指述情節及證人莊展晟、林麗
    嬌於警詢中證述情節大致相符，並有被告與詐騙集團成員間
    之通訊軟體對話截圖、自動櫃員機監視錄影畫面翻拍照片、
    受理各類案件紀錄表、受理刑事案件報案三聯單、內政部警
    政署反詐騙諮詢專線紀錄表、受理詐騙帳戶通報警示簡便格
    式表、金融機構聯防機制通報單、告訴人陳琪鑫提供之中華
    郵政帳號000-00000000000000號帳戶存摺及交易明細、玉山
    銀行帳號0000000000000號帳戶交易明細、告訴人劉建元提
    供之兆豐國際商業銀行00000000000號帳戶存摺、台新銀行
    帳號00000000000000號帳戶存摺、玉山銀行0000000000000
    號帳戶存摺及上海銀行帳號00000000000000號帳戶存摺、中
    華郵政帳號000-00000000000000號帳戶、中華郵政帳號000-
    00000000000000號帳戶之歷史交易明細、自動櫃員機交易明
    細表等資料在卷可稽，被告犯嫌堪以認定。
二、核被告所為，係犯刑法第339條之4第1項第2款之三人以上共
    同犯加重詐欺取財、洗錢防制法第14條第1項洗錢、組織犯
    罪防制條例第3條第1項後段之參與犯罪組織等罪嫌。被告與
    年籍不詳綽號「估幾歌」、「超好運」、「改過自信」及所
    屬詐騙集團成員間，就上開犯嫌有犯意聯絡及行為分擔，請
    論以共同正犯。被告係以一行為同時觸犯上開3罪，為想像
    競合犯，請依刑法第55條前段之規定，從一重之三人以上共
    同犯詐欺取財罪論處。而刑法處罰之加重詐欺取財罪係侵害
    個人財產法益之犯罪，其罪數計算，依一般社會通念，應以
    被害人數、被害次數之多寡，決定其犯罪之罪數，是被告就
    所犯如附表所示3次犯行（詐欺告訴人丁翊涵、陳琪鑫、劉
    建元），犯意各別，被害人不同，請分論併罰。又被告曾受
    有期徒刑之執行完畢，有刑案資料查註紀錄表1份在卷可參
    ，其於5年內故意再犯本件有期徒刑以上之罪，為累犯，請
    依刑法第47條第1項規定加重其刑。另被告因本件獲取之報
    酬，亦請依法宣告沒收或追徵其價額。
三、依刑事訴訟法第251條第1項提起公訴。
　　此　致
臺灣新竹地方法院
中　　華　　民　　國　　111 　年　　 5　　月　　31　　日
　　　　　　　　　　　　　　　檢　察　官　翁貫育
本件證明與原本無異　　　　　　
中　　華　　民　　國　　111 　年　   6 　 月　　 8　　日
                              書  記  官  陳桂香　
參考法條：
中華民國刑法第339條之4第1項
犯第 339 條詐欺罪而有下列情形之一者，處 1 年以上 7 年以
下有期徒刑，得併科 1 百萬元以下罰金：
一、冒用政府機關或公務員名義犯之。
二、三人以上共同犯之。
三、以廣播電視、電子通訊、網際網路或其他媒體等傳播工具，
    對公眾散布而犯之。
洗錢防制法第14條第1項
有第二條各款所列洗錢行為者，處 7 年以下有期徒刑，併科新
臺幣 5 百萬元以下罰金。
組織犯罪防制條例第3條第1項
發起、主持、操縱或指揮犯罪組織者，處 3 年以上 10 年以下
有期徒刑，得併科新臺幣 1 億元以下罰金；參與者，處 6 月以
上 5 年以下有期徒刑，得併科新臺幣 1 千萬元以下罰金。但參
與情節輕微者，得減輕或免除其刑。
附表ㄧ：
編號 告訴人 詐欺手法 匯款時間 匯款金額（新臺幣） 匯入帳戶 1 丁翊涵 於109年3月17日下午6時許，由詐騙集團成員撥打電話予丁翊涵，向丁翊涵佯稱其係衛立兒生活館人員，因有信用卡多刷之情形，要求丁翊涵至提款機前操作，使丁翊涵不疑有他依詐騙集團成員之指示匯款轉帳。 109年3月17日晚間10時22分許 9萬9,999元 中華郵政000-00000000000000號帳戶    109年3月18日午夜0時33分許 6萬9,003元 中華郵政000-00000000000000號帳戶 2 陳琪鑫 於109年3月16日下午5時許，由詐騙集團成員撥打電話予陳琪鑫，向陳琪鑫佯稱其係愛上新鮮購物網人員，因有付款設定錯誤之情形，要求陳琪鑫至提款機前操作，使陳琪鑫不疑有他依詐騙集團成員之指示匯款轉帳。 109年3月17日下午3時35分許、3時46分許、3時54分許、109年3月18日午夜0時24分許 4萬9,987元、2萬9,987元、2萬9,985元、8萬868元 中華郵政000-00000000000000號帳戶    109年3月18日午夜0時1分許、0時3分許 9萬9,999元、1萬9,132元 中華郵政000-00000000000000號帳戶 3 劉建元 於109年3月16日晚間9時許，由詐騙集團成員撥打電話予劉建元，向劉建元佯稱其係愛上新鮮購物網人員，因有付款設定錯誤之情形，要求劉建元至提款機前操作，使劉建元不疑有他依詐騙集團成員之指示匯款轉帳。 109年3月17日下午4時46分許、4時58分許 2萬9,987元、9萬2元 中華郵政000-00000000000000號帳戶    109年3月17日下午5時3分許、5時30分許、5時33分許 3萬103元、4萬998元、1萬12元 中華郵政000-00000000000000號帳戶 

附表二：
編號 人頭帳戶 領款時間 領款地點 領款金額 1 中華郵政000-00000000000000號帳戶  109年3月17日下午4時20分許 新竹市○○路0段000號 20,000元   109年3月17日下午4時21分許 新竹市○○路0段000號 20,000元   109年3月17日下午4時25分許 新竹市○○路0段000號 9,000元   109年3月17日下午4時51分許 新竹市○○路000號 20,000元   109年3月17日下午4時52分許 新竹市○○路000號 10,000元   109年3月17日下午5時5分許 新竹市○○路00巷00號 9,000元   109年3月18日凌晨2時3分許 新竹市○○路0段00號 60,000元   109年3月18日凌晨2時5分許 新竹市○○路0段00號 20,000元   109年3月18日凌晨2時6分許 新竹市○○路0段00號 60,000元   109年3月18日凌晨2時7分許 新竹市○○路0段00號 10,000元 2 中華郵政000-00000000000000號帳戶 109年3月17日下午5時7分許 新竹市○○路00巷00號 20,000元   109年3月17日下午5時8分許 新竹市○○路00巷00號 10,000元   109年3月17日下午5時35分許 新竹市○○路0段000號 20,000元   109年3月17日下午5時36分許 新竹市○○路0段000號 20,000元   109年3月17日下午5時37分許 新竹市○○路0段000號 11,000元   109年3月18日午夜0時51分許 新竹市○○街00號 20,000元   109年3月18日午夜0時52分許 新竹市○○街00號 20,000元   109年3月18日午夜0時53分許 新竹市○○街00號 20,000元   109年3月18日午夜0時54分許 新竹市○○街00號 20,000元   109年3月18日午夜0時58分許 新竹市○○路0段00號 20,000元   109年3月18日午夜0時59分許 新竹市○○路0段00號 20,000元   109年3月18日凌晨1時許 新竹市○○路0段00號 20,000元